# 请教陈老师一个关于合并范围方面的问题

提问人：awakenstriving 时间：2021-06-05 00:10:57
A公司的两个业务人员出资设立B合伙企业，A公司本身未投资B合伙企业，B合伙协议约定： 1 、只从事A公司产品的销售服务业务； 2 、合伙人的增加须取得A公司同意； 3 、合伙人生产经营所得分配由A公司计算确定； 4 、合伙人遵守A公司相关管理规定。请问：A公司是否可以合并B合伙企业？

回答人：chenyiwei
建议首先了解为何要采用这样的交易架构。其次要关注该合伙企业从事A公司产品的销售服务业务时，对外销售价格和其他条件，以及从A采购商品的进价等是否均由A确定，从而A能够控制和取得可变回报。